臺灣高等法院刑事裁定
109年度抗字第1158號
抗  告  人  
即再審聲請人  劉家勝


上列抗告人即再審聲請人因聲請再審案件，不服臺灣新北地方法
院中華民國109年5月25日裁定（109年度聲再字第27號），提起
抗告，本院裁定如下：
    主  文
抗告駁回。
    理  由
一、原裁定意旨略以：本件抗告人即再審聲請人劉家勝對於臺灣
    新北地方法院108年度交簡上字第147號第二審確定判決（下
    稱原確定判決），聲請再審，未附具原確定判決之繕本及證
    據，亦未釋明有何無法提出原確定判決繕本之正當理由，此
    有刑事聲請再審狀附卷可稽，經裁定命其應於裁定送達後7
    日內補正原確定判決之繕本或釋明無法提出之正當理由，該
    裁定已於民國109年4月22日寄存送達在其新北市○○區○○路0
    號3樓之戶籍地址而合法送達，逾期仍未據補正到院，亦有
    收文資料查詢清單1份足憑，因認本件再審聲請之程式顯然
    違背規定，應予駁回。本件聲請既屬程序上不合法，自應逕
    予駁回，無通知抗告人到場陳述意見之必要，併此敘明等語
    。
二、抗告意旨略以：案發當時大同路是紅燈，對方騎車超過雙黃
    線闖紅燈直接撞到伊的車，有一位員警在現場表示他們寫錯
    了，要伊到法院說給法官聽，但法官還是照著警察不對的內
    容去判云云。　　
三、按聲請再審應以再審書狀，敘述理由，附具原判決之繕本及
    證據，提出於管轄法院為之。但經釋明無法提出原判決之繕
    本，而有正當理由者，亦得同時請求法院調取之；法院認為
    聲請再審之程序違背規定者，應以裁定駁回之。但其不合法
    律上之程式可以補正者，應定期間先命補正。刑事訴訟法第
    429條、第433條分別定有明文。查：抗告人對於原確定判決
    聲請再審，未依前開規定附具原確定判決之繕本及聲請再審
    之證據，經原審於109年4月14日以裁定命其應於裁定送達後
    7日內補正原確定判決之繕本，或釋明無法提出之正當理由
    ，上開裁定於109年4月22日送達於抗告人位在新北市○○區○○
    路0號3樓之戶籍地址，因未獲會晤本人，亦無受領文書之同
    居人或受僱人，無人收受送達，而寄存在上址轄區之新北市
    政府警察局三峽分局二橋派出所，送達通知書分別黏貼於該
    址門首及置於信箱內或其他適當位置等情，有裁定書及送達
    證書在卷可稽（原審卷第17至18、21頁）。是上開補正裁定
    係於寄存送達之翌日即109年4月23日起經過10日，至109年5
    月2日生送達效力，加計在途期間2日，抗告人至遲應於7日
    內即109年5月11日前補正到院，仍未據補正，亦有109年5月
    18日收文資料查詢清單1 份及裁定書在卷可佐（原審卷第23
    頁）。原審以抗告人迄未補正，而以抗告人之再審聲請不合
    法為由予以駁回，核無不合。
四、抗告意旨雖執前詞否認原確定判決所認定之罪名，然並未敘
    明原審駁回其再審聲請之裁定有何違誤之處，抗告人聲請再
    審既有違法定程式，本院無從就抗告人所指原確定判決不當
    之處加以審認。抗告人之抗告為無理由，應予駁回。
據上論斷，應依刑事訴訟法第412條，裁定如主文。
中　　華　　民　　國　　109 　年　　7 　　月　　31　　日
                  刑事第二十二庭審判長法　官  洪于智
                                      法　官  陳銘壎
                                      法　官  汪怡君
以上正本證明與原本無異。
不得再抗告。
                                      書記官  賴怡孜
中　　華　　民　　國　　109 　年　　8 　　月　　3 　　日